# 关于个别报表未实现内部损益的调整

提问人：wx_5dc3bc5d30f5 时间：2020-04-04 08:05:23
请教，为什么个别报表未实现内部损益的调整只能通过长期股权投资来调整，而不能直接抵消相应的项目呢，联营企业合营企业长期股权投资用的不都是购买法理论嘛？

回答人：chenyiwei
严格来说，个别报表和合并报表层面的权益法核算的含义不同。个别报表层面的权益法核算仅仅是作为长期股权投资的一种后续计量方法出现的，而合并报表层面的权益法核算更偏重于“单行合并”的含义（即将本企业在被投资企业的净资产、净利润中所占的份额以“长期股权投资”“投资收益”这两个单行报表项目体现出来）。所以，个别报表层面对未实现损益的调整仅涉及长期股权投资和投资收益两个项目，且不分顺流、逆流交易；而合并报表层面的处理更接近于合并报表中对于母子公司之间内部交易损益的处理，具体可以参考这个帖子：
https://bbs.esnai.com/forum.php? ... =4657640&page=1。